【裁判字號】    90,易,361
【裁判日期】    900501
【裁判案由】    贓物
【裁判全文】
臺灣桃園地方法院刑事判決                            九十年度易字第三六一號
    公  訴  人  臺灣桃園地方法院檢察署檢察官
    被      告  甲○○
右列被告因贓物案件，經檢察官提起公訴（九十年度偵字第一一五０號），本院判決
如左：
        主  文
甲○○收受贓物，處有期徒刑貳月，如易科罰金，以佰元折算壹日。
        事  實
一、甲○○明知姓名年籍不詳之成年男子所持有之車牌號碼ＨＸＺ－９３６號重型機
    車係來路不明之贓物（該機車係劉守訓所有，由丙○○使用，於八十九年八月六
    日十時許，在桃園縣八德市○○路○段六二七號失竊，價值約新台幣—下同—五
    千元），竟仍基於收受贓物之犯意，於民國八十九年九月間某日，在其位於桃園
    縣復興鄉澤仁村十六鄰詩朗十一號住處，收受該車而騎用。嗣於九十年一月五日
    下午六時五分許，甲○○騎乘上開機車，行經桃園縣桃園市○○路與大興路口時
    ，為警查獲。
二、案經桃園縣警察局桃園分局報請臺灣桃園地方法院檢察署檢察官偵查起訴。
        理  由
一、訊據被告甲○○固坦承於前揭時、地向「乙○○」借得上開機車騎用一節不諱，
    惟矢口否認涉有收受贓物之犯行，辯稱：該車係乙○○見伊原有之機車壞掉，才
    借伊使用，伊不知道係贓車云云。惟查：
    （一）車牌號碼ＨＸＺ－９３６號重型機車係屬劉守訓所有，由被害人丙○○使
          用，該車於八十九年八月六日十時許，在八德市○○路○段六二七號失竊
          等情，業據被害人丙○○於警訊時指訴綦詳，且有車輛竊盜、車牌失竊資
          料個別查詢報表－查詢車輛認可資料及贓物領據各乙紙附卷可稽，堪認被
          告收受之該輛機車應屬他人失竊之贓物無疑。
    （二）次查，被告所辯該車係乙○○交予伊使用云云，業據證人乙○○於本院審
          理時堅決否認（見本院九十年四月十九日審理筆錄）。稽之，被告自承其
          與乙○○僅因於八十九年七月間，在桃園監獄同一舍房同時服刑約十幾天
          而認識，雙方交情尚淺，然其借用該機車之時間竟長達四個月之久，且未
          約定返還之時間、地點及方法，顯有違常情。參以被告所稱：係乙○○將
          該機車騎至伊位於桃園縣復興鄉澤仁村一六鄰詩朗一一號之住處交予伊，
          再由伊載送乙○○回家云云，輾轉周折，亦與常情有悖。況且被告既稱曾
          載送乙○○回家，卻又無法明確指出乙○○住於何處，在在均啟人疑竇。
          再查，被告於收受之際，並未同時索取行照一節，業據其供認在卷，衡以
          駕車時，駕駛人必隨身備妥行車執照，俾遇警攔查時出示受檢之用，此為
          一般常識，當亦為被告所悉，詎其於借用機車之際竟未同時索取行照以備
          不時之需，亦未見出示任何合法證照以查判車籍資料之情形下，竟未詳加
          詢問原因為何，貿然騎乘前開機車，其情亦極為可疑。綜合被告前開所供
          ，其收受該輛機車過程，顯與正當借用機車行徑不合，堪認被告主觀上對
          前揭機車是來路不明之贓物應有認識，是被告上開辯解顯屬卸責之詞，不
          足採信。本件事證明確，被告犯行洵堪認定，應予依法論科。
    （三）至於被告另稱：乙○○交予該機車時，伊之岳母、太太均在場云云。惟按
          ，上開事實業據證人乙○○否認在卷，且被告之岳母、太太與其關係匪淺
          ，渠等證詞本難遽採，況且縱使該機車確係乙○○交予，而被告確實知悉
          該機車確屬贓車，已如前述，亦不足以推翻本院前開對被告不利之認定，
          附此敘明。
二、查被告行為後刑法第四十一條易科罰金之規定，已於九十年一月四日修正，並經
    總統於同年月十日公布，業於同年月十二日生效，修正後得易科罰金之規定，由
    最重本刑三年以下有期徒刑之罪，修正為五年以下有期徒刑之罪，兩者相較，以
    新法較有利於被告，依刑法第二條第一項前段規定，應適用新法處斷。核被告所
    為係犯刑法第三百四十九條第一項之收受贓物罪。爰審酌被告犯罪動機係為供己
    代步使用、騎乘之時間、目的、手段、所生之危害及犯後之態度等一切情狀，量
    處如主文所示之刑，並諭知易科罰金之折算標準，以示懲儆。
據上論斷，應依刑事訴訟法第二百九十九條第一項前段，刑法第二條第一項前段、第
三百四十九條第一項、修正後第四十一條第一項前段，罰金罰鍰提高標準條例第一條
前段、第二條，判決如主文。
本案經檢察官鄭重文到庭執行職務。
中      華      民      國    九十      年      五      月      一      日
                                臺灣桃園地方法院刑事第一庭
                                    法  官  陳永來
右正本證明與原本無異。
如不服本判決，應於判決送達後十日內向本院提出上訴狀( 應附繕本 )，上訴於
臺灣高等法院。
                                    書記官   洪明媚
中      華      民      國     九十     年     五     月      一      日
附錄本判決論罪科刑依據之法條：
刑法第三百四十九條
收受贓物者，處三年以下有期徒刑、拘役或五百元以下罰金。
搬運、寄藏、故買贓物或為牙保者，處五年以下有期徒刑、拘役或科或併科一千元以
下罰金。
因贓物變得之財物，以贓物論。


司法院資訊處製作；財團法人民間司法改革基金會備份。
